臺灣臺北地方法院民事判決
109年度訴字第4426號
原      告  白東明  
訴訟代理人  黃帥升律師
            林庭宇律師
被      告  白東陽  

訴訟代理人  劉安桓律師
複代理人    林博文律師
		上列當事人間請求遷讓房屋等事件，本院於民國111年2月14日
言詞辯論終結，判決如下：
　　主　    文
原告之訴及其假執行之聲請均駁回。
訴訟費用由原告負擔。
    事實及理由
壹、程序事項：按訴狀送達後，原告不得將原訴變更或追加他訴
    ，但請求之基礎事實同一、及擴張應受判決事項之聲明者，
    不在此限，民事訴訟法第255條第1項第2、3款分別定有明文
    。本件原告起訴時訴之聲明為：㈠被告應將坐落臺北市○○區○
    ○段0○段000地號土地（下稱系爭土地）如附圖1（即北司調
    卷第23頁）所示編號A部分，面積約34.6平方公尺（以實測
    為準）之地上物拆除，並返還上開土地予全體共有人。㈡被
    告應給付原告新臺幣（下同）44萬7,749元，及自起訴狀繕
    本送達翌日起至清償日止，按年息5％計算之利息，並應自民
    國109年3月1日起至完成上開第㈠項所示一定行為止，按月給
    付原告7,658元之不當得利。㈢先位聲明：被告應將坐落臺北
    市○○區○○路0段00號建物（下稱74號建物）頂樓平台，如附
    圖2（即北司調卷第25頁）所示編號B以外部分，面積53.1平
    方公尺（以實測為準）騰空遷讓返還原告。備位聲明：被告
    應將74號建物屋頂平台，面積67.5平方公尺（以實測為準）
    之增建物予以拆除，並將頂樓平台返還予共有人全體。㈣先
    位聲明：被告應給付原告72萬2,155元，及自起訴狀繕本送
    達翌日起至清償日止，按年息5％計算之利息，並應自109年3
    月1日起至完成上開第㈢項先位聲明所示一定行為止，按月給
    付原告1萬2,343元之不當得利。備位聲明：被告應給付原告
    87萬2,970元，及自起訴狀繕本送達翌日起至清償日止，按
    年息5％計算之利息，並應自109年3月1日起至完成上開第㈢項
    備位聲明所示一定行為止，按月給付原告1萬4,940元之不當
    得利。㈤願供擔保請准宣告假執行（見北司調卷第5至6頁）
    。嗣於109年9月8日準備程序整併上開第㈢、㈣項之備位聲明
    （見本院卷第39至40頁），再經本院會同兩造及臺北市松山
    地政事務所至現場實地丈量，經該所於110年11月16日檢附
    複丈成果圖到院（即本判決後附附圖，見本院卷第295頁）
    ，原告遂按附圖於110年12月24日以民事辯論意旨狀變更聲
    明為：㈠被告應將系爭土地如附圖編號A之地上物拆除，並返
    還上開土地予全體共有人。㈡被告應給付原告45萬2,651元，
    及自起訴狀繕本送達翌日起至清償日止，按年息5％計算之利
    息，並應自民國109年3月1日起至完成上開第㈠項所示一定行
    為止，按月給付原告7,747元之不當得利。㈢先位聲明：1.被
    告應將坐落74號建物頂樓平台，如附圖編號B之增建物騰空
    遷讓返還原告。2.被告應給付原告105萬1,412元，及自起訴
    狀繕本送達翌日起至清償日止，按年息5％計算之利息，並應
    自109年3月1日起至完成上開第1項所示一定行為止，按月給
    付原告1萬8,297元之不當得利。備位聲明：1.被告應將74號
    建物屋頂平台，如附圖編號C部分增建物予以拆除，並將頂
    樓平台返還予共有人全體。2.被告應給付原告124萬1,558元
    ，及自起訴狀繕本送達翌日起至清償日止，按年息5％計算之
    利息，並應自109年3月1日起至完成上開第1項所示一定行為
    止，按月給付原告2萬1,248元之不當得利。㈣願供擔保請准
    宣告假執行（見本院卷第309至311頁）。核原告係以其主張
    被告附圖編號A部分占用坐落之系爭土地範圍，另74號建物
    之4樓增建物為原告所有，被告無權占用附圖編號B部分，或
    倘74號建物之4樓增建物（下稱系爭4樓增建物）為兩造共有
    ，被告無權占用74號建物屋頂平台為同一基礎事實而來，且
    屬擴張應受判決事項之聲明，揆諸前開規定，原告所為訴之
    變更，應予准許。
貳、實體事項：
一、原告主張：
  ㈠系爭土地為原告與被告共有，原告應有部分為3分之1、被告
    應有部分為3分之2，其上並有74號建物，被告未經原告同意
    ，擅自以附圖編號A部分（下稱系爭倉庫）占用系爭土地為
    使用收益。
  ㈡又74號建物為3層樓建物，並曾興建系爭4樓之增建物（即附
    圖編號B及C兩部分），由兩造按照父親白惠生遺願，由被告
    取得74號建物1、2樓，原告取得74號建物3、4樓，然被告未
    經原告同意，占用系爭4樓增建物，原告已於109年2月13日
    寄發存證信函催請被告自系爭4樓增建物遷出，並停止使用
    系爭倉庫，被告均置之不理。爰依民法第767條、第821條之
    規定提起本件訴訟，並為訴之聲明第1項。
  ㈢又因被告無權占用系爭土地而受有利益，致系爭土地之共人
    有人即原告受有損害，原告自得請求被告給付相當租金之不
    當得利，即以該處為臺北市交通要道，鄰近光復南路與南京
    東路商圈，生活機能良好，為繁華之住商混合地區，故原告
    以109年3月1日即原告催請被告遷出之日回溯5年，依土地法
    第105條準用第97條之規定，按系爭土地公告地價80％乘以占
    用面積34.6平方公尺，乘以10％再乘以原告應有部分比例，
    計算出452,651元為104年3月1日起至109年3月1日之相當租
    金之不當得利數額，並自109年3月1日起至拆除日止，按月
    之不當得利數額為7,747元。爰依民法第179條之規定提起本
    件訴訟，並為訴之聲明第2項。
  ㈣74號建物為3層樓建物，經兩造父親於85年在該建物頂樓平台
    興建系爭4樓增建物，然3樓與系爭4樓增建物間僅有1室內梯
    可相通，本身並無獨立出入口，應屬3樓建物之附屬建物，
    由3樓建物之所有權人即原告依民法第811條之規定取得所有
    權。被告竟未經原告同意占用系爭4樓增建物，屢經要求遷
    出未果，爰依民法第767條第1項規定，訴請被告遷讓系爭4
    樓建物。惟若本院認系爭4樓建物有獨立所有權，且被告為
    系爭4樓建物之所有權人或事實上處分權人，則被告亦未經7
    4號建物共有人全體同意，任意使用74號建物之頂樓平台，
    原告為74號建物之共有人，自得依民法第767條第1項、第82
    1條之規定訴請被告將系爭4樓建物拆除並返還予共有人全體
    。就此部分為訴之聲明第3項之先、備位聲明⑴。
  ㈤又因被告無權占用系爭4樓建物受有利益，致系爭4樓建物所
    有權人及事實上處分權人即原告受有損害，原告自得請求被
    告給付相當租金之不當得利，並應以建築物及其基地之總價
    額為計算基準，且系爭4樓增建物坐落於臺北市交通要道，
    鄰近光復南路與南京東路商圈，生活機能良好，為繁華之住
    商混合地區，故原告以109年3月1日即原告催請被告遷出之
    日回溯5年，就占用基地部分依土地法第105條準用第97條之
    規定並加計建物價值，以系爭4樓增建物價值為7萬0,800元
    加計系爭土地歷年公告地價80％乘以占用面積80平方公尺，
    以該總和乘以10％再乘以原告應有部分比例，計算出105萬1,
    412元為104年3月1日起至109年3月1日之相當租金之不當得
    利數額，並自109年3月1日起至被告遷讓返還之日止，按月
    之不當得利數額為1萬8,297元。又倘本院認定系爭4樓建物
    乃被告所有或有事實上處分權，則系爭4樓建物占用系爭土
    地，受有免去支付土地租金之利益，原告亦得請求返還該利
    益，並以占用土地面積即系爭4樓建物面積96平方公尺乘以
    系爭土地109年申報地價再乘以原告應有部分比例及10％，計
    算出124萬1,558元為104年3月1日起至109年3月1日之相當租
    金之不當得利數額，並自109年3月1日起至被告遷讓返還系
    爭4樓建物予系爭土地全體所有權人之日止，按月給付原告
    之不當得利數額為2萬1,248元。爰依民法第179條之規定提
    起本件訴訟，並為訴之聲明第3項之先、備位聲明⑵。　
  ㈥並聲明：
　1.被告應將系爭土地如附圖編號A之地上物拆除，並返還上開
    土地予全體共有人。
　2.被告應給付原告45萬2,651元，及自起訴狀繕本送達翌日起
    至清償日止，按年息5％計算之利息，並應自109年3月1日起
    至完成上開第1項所示一定行為止，按月給付原告7,747元之
    不當得利。
　3.先位聲明：⑴被告應將坐落74號建物頂樓平台，如附圖編號B
    之增建物騰空遷讓返還原告。⑵被告應給付原告105萬1,412
    元，及自起訴狀繕本送達翌日起至清償日止，按年息5％計算
    之利息，並應自109年3月1日起至完成上開第⑴項所示一定行
    為止，按月給付原告1萬8,297元之不當得利。備位聲明：⑴
    被告應將74號建物屋頂平台，如附圖編號C部分增建物予以
    拆除，並將頂樓平台返還予共有人全體。⑵被告應給付原告1
    24萬1,558元，及自起訴狀繕本送達翌日起至清償日止，按
    年息5％計算之利息，並應自109年3月1日起至完成上開第⑴項
    所示一定行為止，按月給付原告2萬1,248元之不當得利。
　4.願供擔保請准宣告假執行。　
二、被告則以：
  ㈠附圖編號A部分為兩造父親白惠生興建，且供兩造父母自57年
    起經營大松建材五金行，並與74號建物1樓為整體使用，故
    兩造按父親白惠生遺願真意，應係將附隨於74號建物1樓之
    範圍作為一整體一併由被告所有，故被告於受分配取得74號
    建物1樓時，已一併取得附圖編號A部分建物之事實上處分權
    ，且建物無從脫離土地而存在，故兩造對於系爭土地就此部
    分之利用，自應有默示分管契約存在。
  ㈡系爭4樓增建物為兩造母親即訴外人白莊碧霞於30多年前出資
    興建，應屬兩造母親所有，又兩造於父親將74號建物分配1
    、2樓層歸被告所有，3樓分配歸原告使用，原告並同時分得
    同路段76號建物，而系爭4樓增建物則按父親分配及母親同
    意，由兩造各自使用其中1間房間，且自被告於91年間因共
    有物分割取得74號建物3樓之所有權後，被告與母親仍持續
    通行3樓客廳至4樓臥室內，已有20年之久，已就各層建物含
    其坐落土地範圍之利用有默示分管協議。又到達系爭4樓增
    建物所需通過之3樓部分為兩造均可通行之空間，且系爭4樓
    增建物之水電連結被告所有之74號建物1、2樓，該水費、電
    費均由被告繳納，故系爭4樓增建物非僅屬74號建物3樓之附
    屬部分，應有獨立產權，縱無獨立產權，亦應屬74號建物整
    體之附屬建物。
  ㈢並聲明：㈠原告之訴及假執行之聲請均駁回。㈡如受不利益判
    決，願供擔保請准宣告免為假執行。　　　 
三、查下列事項經兩造所不爭執（見本院卷第74、242至243、42
    3、424頁），自堪信為真實：
　㈠系爭土地為原告與被告共有，原告之應有部分為3分之1、被
    告應有部分為3分之2，其上有74號建物，其中1樓部分尚有
    連結1樓外牆之如附圖編號A部分地上物即系爭倉庫。
　㈡74號建物登記為3層樓建物，並於75至80年間在頂樓平台興建
    系爭4樓增建物，系爭4樓增建物現由被告居住使用，系爭4
    樓增建物為未辦理保存登記之建物。
　㈢兩造父親於85年間過世，按照先父遺願，於87年間由被告取
    得74號建物第1、2樓所有權，原告取得74號建物3樓之所有
    權，74號建物1、2、3樓嗣由兩造繼承後，再分割由原告取
    得3樓所有權、被告取得1、2樓所有權，期間系爭倉庫均係
    由被告以現狀使用，原告均未使用系爭倉庫，另系爭4樓增
    建物內有有兩間房間，原告使用如附圖編號C部分範圍之房
    間，被告則使用另1間房間，其餘空間為兩造共用。　　　 
四、原告主張被告以其具有事實上處分權之系爭倉庫占用系爭土
    地如附圖編號A部分，自應將該地上物拆除，並將土地返還
    全體共有人，另原告始為系爭4樓增建物之事實上處分權人
    ，被告無權占用附圖編號B部分，自應將該部分返還原告，
    又倘系爭4樓增建物係被告為事實上處分權人，該部分亦無
    權占用由兩造共有之74號建物屋頂平台，亦應將附圖編號C
    部分增建物拆除並將屋頂平台返還全體共有人，並就被告占
    用之上述部分，給付如聲明所示相當租金之不當得利等語；
    為被告所否認，並以前詞置辯。是本件之爭點為：㈠原告主
    張系爭倉庫無權占用系爭土地如附圖編號A部分，是否有據
    ？㈡系爭4樓增建物之事實上處分權為何人所有？被告是否無
    權占用如附圖編號B部分，或無權占用74號建物屋頂平台？㈢
    原告主張被告應就無權占用部分，給付如聲明所示相當租金
    之不當得利，是否可採？數額應為若干？茲析述如下：
　㈠原告主張系爭倉庫無權占用系爭土地如附圖編號A部分，是否
    有據？
　1.按共有人間實際上劃定共有物使用範圍，對各自占有管領之
    部分，互相容忍，對於他共有人使用、收益各自占有之土地
    ，未予干涉，已歷有年所，即非不得認有分管契約存在。各
    共有人依分管契約占有共有物之特定部分，不以按應有部分
    計算者為限，較應有部分換算之面積為多或少，部分共有人
    有未占有共有物之情形者，均無不可（最高法院108年度台
    上字第1120號判決意旨參照）。
　2.經查：
　　⑴74號建物全棟為3層樓，係於56年12月1日興建完成，並於7
      5年至80年間在屋頂平台興建系爭4樓增建物，兩造父親白
      惠生於85年5月14日死亡，74號建物則白惠生死亡後之86
      年間申請分割繼承登記，於91年1月17日以共有物分割為
      原因，將74號建物1樓、2樓、3樓於91年2月20日分為獨立
      所有建物，1樓、2樓建物屬被告單獨所有，3樓建物則由
      原告單獨所有，應有部分均為全部等情，有74樓建物1樓
      、2樓、3樓之建物登記謄本（見北司調卷第69頁、本院卷
      第111至113頁）、臺北市松山地政事務所109年11月4日之
      回函及所附74號建物之異動索引（見本院卷第173至178頁
      ）、兩造父親白惠生之死亡證明書（見本院卷第157頁）
      存卷為憑。
　　⑵又系爭倉庫原為兩造父母經營大松建材五金行使用，而大
      松建材五金行係於57年1月11日為商業登記等情，有商業
      登記基本資料在卷可稽（見本院卷第53頁），且依據林務
      局農林航空測量所75年6月23日航空照片所示（見本院卷
      第141頁），當時已有拍錄到系爭倉庫存在，足見系爭倉
      庫至遲於75年間已存在之事實。且面對系爭倉庫對外通行
      門之左側牆面與74號建物牆面相通，內側亦有通行系爭倉
      庫與1樓建物之通道等情，經本院至現場履勘並製作勘驗
      筆錄及拍錄照片為據（見本院卷第266、271頁），則系爭
      倉庫實於74號建物各樓層因共有物分割為獨立所有權登記
      之91年2月20日時，已並連74號建物1樓為使用收益，且其
      範圍亦屬明確、特定。
　　⑶另系爭倉庫原作為五金行使用，直到五金行結束迄今均為
      被告單獨使用，原告並無使用等情，經兩造所不爭執，已
      如前述，且兩造對於系爭倉庫現乃被告有事實上處分權一
      節，亦無爭執（見本院卷第423頁），參諸系爭倉庫所在
      位置乃緊連74號建物1樓側面之牆面，且74號建物唯一對
      外出入門戶亦僅有1樓面對八德路4段正面之鐵門（見本院
      卷第266、274頁編號14照片），且原告亦於74號建物3樓
      為起居使用（見本院卷第266頁），顯見原告自可因經常
      出入該址，乃清楚查悉被告以系爭倉庫對系爭土地之占有
      使用狀況。然原告僅於109年2月13日曾委請律師寄發存證
      信函給被告，促請被告拆遷返還系爭倉庫坐落之系爭土地
      如附圖編號A之範圍，固有台北仁愛路存證號碼42號之存
      證信函、收件回執為據（見北司調卷第81至93頁），除此
      之外，於兩造父親白惠生於85年5月14日死亡將系爭倉庫
      分由被告使用迄至上開寄送存證信函長達近24年期間，均
      未見原告有何對被告以系爭倉庫占用系爭土地一節有何反
      對之意思表示，自應認兩造間就系爭倉庫使用兩造共有之
      系爭土地一節，有默示分管合意。
　　⑷至原告雖主張其曾屢就該占用情節為反對之意，然並未見
      原告具狀另提出此部分證據（見本院卷第75至77頁），參
      以兩造間雖屢有因使用74號建物共用部分發生爭議而報警
      處理之情形，然依臺北市政府警察局松山派出所受理各類
      案件紀錄表、報案紀錄單所示（見本院卷第195至204頁）
      ，原告係因被告出入74號建物3樓未關閉大門，或被告與
      其前妻即訴外人吳嘉雯就離婚與子女親權衍生之糾紛，或
      祭祀祖先觀念不同產生言語衝突等情為報警之原因，均無
      反應被告以系爭倉庫占用系爭土地之私權糾紛等內容，自
      難認原告早已就此情為反對表示。揆諸前開說明，兩造間
      就系爭倉庫占用系爭土地既有分管契約存在，則被告以系
      爭倉庫占用系爭土地編號A部分，自屬有權占有。
　㈡系爭4樓增建物之事實上處分權為何人所有？被告是否無權占
    用如附圖編號B部分，或無權占用74號建物屋頂平台？
  1.按所謂附屬建物，係指依附於原建築以助其效用而未具獨立
    性之次要建築而言，諸如依附於原建築而增建之建物，缺乏
    構造上及使用上之獨立性（如由內部相通之頂樓或廚廁），
    或僅具構造上之獨立性，而無使用上之獨立性，並常助原建
    築之效用（如由外部進出之廚廁）等是。此類附屬建物依民
    法第811條之規定，固應由原建築所有人取得增建建物之所
    有權，原建築所有權範圍因而擴張。但於構造上及使用上已
    具獨立性而依附於原建築之增建建物（如可獨立出入之頂樓
    加蓋房屋），或未依附於原建築而興建之獨立建物，則均非
    附屬建物，原建築所有權範圍並不擴張及於該等建物。是以
    判斷其是否為獨立建物或附屬建物？除斟酌上開構造上及使
    用上是否具獨立性外，端在該建物與原建築間是否具有物理
    上之依附關係以為斷（最高法院100年度台上字第4號判決意
    旨參照）。
　2.經查：
    ⑴自屋外進入系爭4樓增建物僅有1個對外出入門戶，需從1樓
      鐵門上去，開門後為直進的樓梯，途中先經過2樓門戶，
      至3樓時為原告起居空間，在3樓建物內部之上述通行1至3
      樓樓梯背面，有個木門，開啟木門後即為可通往4樓建物
      之唯一出入口等情，經本院至現場履勘並製作勘驗筆錄在
      卷（見本院卷第266頁），復有現場照片可稽（見本院卷
      第273至274頁編號12至14照片），顯見系爭4樓增建物並
      無獨立出入門戶，必須通行74號建物3樓內部空間後，始
      可抵達系爭4樓增建物，顯欠缺構造上之獨立性，應屬附
      屬建物。
    ⑵又74號建物全棟為3層樓，係於56年12月1日興建完成，系
      爭4樓增建物係於75年至80年間興建完成，74號建物於86
      年間申請分割繼承登記，於91年1月17日以共有物分割為
      原因，將74號建物1樓、2樓、3樓於91年2月20日分為獨立
      所有建物，1樓、2樓建物屬被告單獨所有，3樓建物則由
      原告單獨所有，應有部分均為全部等情，已如前述，併參
      以林務局航空測量所80年11月7日航空照片（見本院卷第1
      43頁），斯時已有系爭4樓增建物存在，且於85年7月始，
      系爭4樓增建物與74號建物各樓層併隨起課房屋稅等情，
      有台北市房屋稅籍紀錄表在卷可稽（見本院卷第392頁）
      ，足見系爭4樓增建物早於74號建物各樓層分別為獨立所
      有權登記前，即已附隨於74號建物存在，並與74號建物於
      經濟上為整體為課稅，是應以系爭4樓增建物完工當時之
      附屬情形，而非嗣後各樓層分割所有權登記後之附屬情形
      為建物所有權範圍之擴張，故系爭4樓增建物實屬74號建
      物整體之附屬建物，而非74號3樓建物之附屬建物一節，
      亦甚明確。
    ⑶又74號建物及其坐落之系爭土地原為兩造父親白惠生所有
      等情，有74號建物即系爭土地異動登記簿附卷可稽（見本
      院卷第175頁），則系爭4樓增建物既屬74號建物之附屬建
      物，自應於增建當時擴張為白惠生對74號建物之所有權範
      圍，同屬白惠生所有，於白惠生死亡後，乃白惠生之繼承
      人公同共有。原告固主張其本於父親遺願取得系爭4樓增
      建物之所有權，並提出原告與兩造父母之友人即訴外人林
      朝枝之對話通訊譯文，該譯文中雖經林朝枝表示「惠生仔
      （即兩造父親白惠生）說4樓要給你」、「你媽是這樣講
      ，是講說那4樓違建要給你就對啦！」（見本院卷第146頁
      ），然其亦表示「要給你住啦」（見本院卷第147頁），
      則其究係白惠生曾於生前對系爭4樓增建物於白惠生死後
      由原告單獨繼承，抑或僅係由白惠生及其繼承人即兩造母
      親約定將系爭4樓增建物由原告居住使用一節，亦無從僅
      憑該對話內容釐清，且原告亦未提出白惠生曾就此部分為
      遺產分配之其他相關證據，況遑論兩造就系爭4樓增建物
      自白惠生於85年間死亡後，兩造各於系爭4樓增建物有專
      用房間，且其餘範圍為共用空間方式持續使用迄今（見本
      院卷第423至424頁），亦與林朝枝所述為供原告使用之內
      容不符，自難僅憑該對話紀錄中林朝枝之陳述，遽認系爭
      4樓增建物已自白惠生之遺產分配由原告單獨取得事實上
      處分權，應認系爭4樓增建物仍屬白惠生之繼承人全體公
      同共有。是原告主張其為系爭4樓增建物之唯一事實上處
      分權人云云，自與事實不符。
    ⑷又兩造均為白惠生之繼承人，對系爭4樓建物自因繼承之事
      實為系爭4樓增建物之公同共有人，又兩造就系爭4樓增建
      物之使用方式，乃劃分為如附圖編號C部分為原告專用房
      間，附圖編號B部分中亦有被告專用房間等情，經兩造自
      述在卷（見本院卷第423至424頁），並經本院至現場履勘
      及製作勘驗筆錄在案（見本院卷第266頁），是兩造就系
      爭4樓增建物實藉由房門之格局清楚劃定專用與共用之使
      用範圍，且該使用情形係自85年迄今已長達近26年間均以
      該方式各自使用收益，且卷查除原告曾於109年間寄發前
      述存證信函外，尚無任何兩造或白惠生之其他繼承人曾為
      反對之表示之相關證據，自應認共有人間就系爭4樓增建
      物有默示分管合意。又系爭4樓增建物既非被告單獨為事
      實上處分權人，而係兩造本於分管契約為使用收益之標的
      ，則原告主張被告以系爭4樓增建物無權占用兩造共用之7
      4號建物屋頂平台云云，亦不足採信。
　㈢系爭倉庫雖為被告有事實上處分權，然就系爭倉庫占用系爭
    土地如附圖編號A部分，實係本於兩造之默示分管協議所為
    ；另系爭4樓增建物乃白惠生之全體繼承人因繼承取得事實
    上處分權，為公同共有，自非原告或被告單獨所有，並因兩
    造間就各該利用空間有默示分管協議為使用收益，均非被告
    無權占用如附圖編號B部分或以系爭4樓增建物無權占用74號
    建物屋頂平台。則原告主張被告應就無權占用部分，給付相
    當租金之不當得利，自不足採信。
五、綜上所述，原告依民法第767條、第821條、第179條之規定
    ，請求原告為如聲明第1、2項（即就系爭倉庫部分）、第3
    項先備位（即就系爭4樓增建物部分）所示之給付，均無理
    由，應予駁回。原告之訴既經駁回，其假執行之聲請亦失所
    依附，應併予駁回。
六、本件事證已臻明確，兩造其餘主張攻擊防禦方法，經本院斟
    酌後，認與判決結果不生影響，爰不予以一一論述，附此敘
    明。
七、據上論結：本件原告之訴為無理由。依民事訴訟法第78條，
    判決如主文。
中　　華　　民　　國　　111 　年　　2 　　月　　24　　日
                  民事第七庭    法  官   陳彥君  
以上正本係照原本作成。
如對本判決上訴，須於判決送達後20日內向本院提出上訴狀。如
委任律師提起上訴者，應一併繳納上訴審裁判費。
中　　華　　民　　國　　111 　年　　2 　　月　　24　　日
　　　　　　　　                書記官   吳昭誼